臺灣雲林地方法院刑事簡式判決　　　　　 95年度易字第566號
公　訴　人　臺灣雲林地方法院檢察署檢察官
被　　　告　丙○○
被　　　告　乙○○
被　　　告　丁○○
被　　　告　甲○○
上列被告因竊盜案件，經檢察官提起公訴（95年度偵字第5966號
），本院合議庭裁定改以簡式審判程序判決如下：
    主  文
丙○○、乙○○結夥三人以上攜帶兇器竊盜，均累犯，各處有期
徒刑壹年。
丁○○結夥三人以上攜帶兇器竊盜，處有期徒刑拾月。
甲○○結夥三人以上攜帶兇器竊盜，處有期徒刑拾月。緩刑肆年
。
扣案之虎頭剪貳支沒收之。
　　事實及理由
一、本件犯罪事實、理由及證據、應適用之法條，均引用起訴書
    之記載（如附件）。
二、本件被告所犯為死刑、無期徒刑、最輕本刑為三年以上有期
    徒刑以外之罪，被告於準備程序中就被訴事實為有罪之陳述
    ，經法官告知簡式審判程序之旨，並聽取公訴人、被告之意
    見後，合議庭認為適宜，依刑事訴訟法第273 條之1 第1項
    規定，裁定進行簡式審判程序。
三、被告行為後，刑法28條、第47條、第38條、第74條業於民國
    94年01月07日修正，94年2 月2 日公布，並於95年07月01日
    施行，而刑法第321 條並未修正。按行為後法律有變更者，
    適用行為時之法律，但行為後之法律有利於行為人者，適用
    最有利於行為人之法律。刑法第02條第01項定有明文。故本
    件新舊法比較如下：
（一）被告行為後，刑法於民國94年01月07日修正，94年2 月2
      日公布，並於95年07月01日施行，而刑法第321 條並未修
      正，不生新舊法比較問題。
（二）刑法第28條僅作定義上之修正，使適用更為明確，非法律
      變更，自不生新舊法比較問題，無現行刑法第2 條第1 項
　　　之適用，應適用新法。
（三）修正後刑法第47條、第49條關於累犯之規定乃以出於故意
      再犯有期徒刑以上之罪者為限，並增訂強制工作免其執行
      或執行完畢後，5 年內故意再犯有期徒刑以上之罪者，以
      累犯論之規定（擬制累犯），且刪除「依軍法」受裁判者
      ，不適用累犯之規定，以求司法與軍法一致。職是修正後
      之累犯範圍已有所減縮及擴張，當屬科刑規範事項之變更
      ，自應比較新舊法。惟本案被告係故意再犯本罪，不論依
      修正前後之該條規定，均成立累犯，故修正後刑法第47條
      並非較有利於被告。
（四）刑法第38條僅作定義修正，使適用更為明確，非法律變更
      ，自不生新舊法比較問題，無現行刑法第2 條第1 項之適
    　用，且從刑附屬於主刑，除法律有特別規定者外，依主刑
      所適用之法律（最高法院95年度第8 次刑事庭會議決議參
      照），故本件應適用舊法。
（五）有關緩刑之規定，犯罪在新法施行前，新法施行後裁判，
      緩刑之宣告，應適用新法第74條之規定（最高法院95年度
    　第8次刑事庭會議決議參照）。
四、核被告丙○○、乙○○、丁○○、甲○○，係犯刑法第321
　　條第1 項第4 款、第3 款之結夥三人以上攜帶兇器竊盜，其
  　四人間有犯意之聯絡及行為之分擔，均應論以共同正犯。被
    告丙○○曾因毒品危害防制條例案件，經本院於92年8 月11
    日以92年訴字第343 號判決確定，於93年12月31日縮刑期滿
    執行完畢。被告乙○○曾因搶奪案件，經臺灣高等法院臺南
    分院於92年5 月26日以92年少訴字第606 號判決確定，於94
    年11月11日縮刑期滿執行完畢。各有臺灣高等法院被告全國
    前案紀錄表、臺灣雲林地方法院檢察署刑案資料查註紀錄表
    各一紙附卷可稽，其等於刑之執行完畢後五年內再犯本件有
    期徒刑以上之罪，均為累犯，應依刑法第47條規定加重其刑
    。爰審酌本件被告犯罪動機、目的、所使用手段、所生之危
    險損害、各該被告家庭狀況及教育程度、前科素行、檢察官
    之求刑、被告對刑度之意見及犯罪後之態度等一切情狀，各
    量處如主文所示之刑。扣案之虎頭剪二支，為被告甲○○所
    有供犯罪所用之物，且屬其所有，業據被告甲○○供明在卷
    ，爰依法宣告沒收之。又被告甲○○未曾因故意犯罪受有期
    徒刑以上刑之宣告，有臺灣高等法院被告全國前案紀錄表及
    臺灣雲林地方法院檢察署刑案資料查註紀錄表各一紙附卷可
    稽，其因一時失慮，致罹刑章，且事先並不知情，到目的地
    後因其他被告之央求始參與，業據被告丙○○陳明在卷，又
    其犯罪後深表悔悟，坦白承認，本院經衡其由此論罪科刑教
    訓，應知警惕，相信不會再犯，因認對被告所處之刑以暫不
    執行為適當，爰併予宣告緩刑四年，以啟自新。
五、依刑事訴訟法第273 條之1 第1 項、第299 條第1 項前段、
    第28條、第321 條第1 項第4 款、第3 款、第47條（修正前
    ）、第38條第1 項第2 項（修正前）、第74條第1 項第1款
    ，判決如主文。
六、如不服本判決，應於判決送達後10日內，向本院提出上訴狀
    。
本案經檢察官梁晉嘉到庭執行職務。
中　　華　　民　　國　　96　　年　　2 　　月　　2 　　日
                  刑事第四庭   法  官   吳褔森
以上正本證明與原本無異
如不服本判決應於送達後10日內向本院提出上訴狀
                               書記官   陳姵君
中　　華　　民　　國　　96　　年　　2 　　月　　2 　　日
附錄本案論罪科刑法條全文：
刑法第321條第1項第2、3款
犯竊盜罪而有左列情形之一者，處6月以上、5年以下有期徒刑：
二  毀越門扇、牆垣或其他安全設備而犯之者。
三  攜帶兇器而犯之者。
前項之未遂犯罰之。
